最　高　行　政　法　院　裁　定
                                     100年度裁字第1688號
上  訴  人　廖國春
          　廖國成
          　廖國順
被 上訴 人　新北市新店區公所
代　表　人　王美月
　　　　　　　　　　　　　送達代收人　許桂禎
參  加  人　張寶鳳
上列當事人間耕地三七五租約事件，上訴人對於中華民國99年6
月23日臺北高等行政法院98年度訴更二字第161號判決，提起上
訴，本院裁定如下：
　　主  文
上訴駁回。
上訴審訴訟費用由上訴人負擔。
　　理  由
一、按對於高等行政法院判決之上訴，非以其違背法令為理由，
    不得為之，行政訴訟法第242條定有明文。依同法第243條第
    1項規定，判決不適用法規或適用不當者，為違背法令；而
    判決有同條第2項所列各款情形之一者，為當然違背法令。
    是當事人對於高等行政法院判決上訴，如依行政訴訟法第24
    3條第1項規定，以高等行政法院判決有不適用法規或適用不
    當為理由時，其上訴狀或理由書應有具體之指摘，並揭示該
    法規之條項或其內容；若係成文法以外之法則，應揭示該法
    則之旨趣；倘為司法院解釋或本院之判例，則應揭示該判解
    之字號或其內容。如以行政訴訟法第243條第2項所列各款情
    形為理由時，其上訴狀或理由書，應揭示合於該條項各款之
    事實。上訴狀或理由書如未依此項方法表明，或其所表明者
    與上開法條規定不合時，即難認為已對高等行政法院判決之
    違背法令有具體之指摘，其上訴自難認為合法。
二、上訴人（即承租人）與參加人（即出租人）就坐落臺北縣新
    店市（改制後為新北市○○區○○○○○○段三城湖小段17
    0、171、178地號土地（下稱系爭土地）訂有耕地三七五租
    約。民國91年12月31日租期屆滿後，上訴人及參加人分別向
    被上訴人申請續訂租約及收回自耕。經被上訴人審核後，不
    准承租人續訂租約（下稱原處分）。上訴人不服，提起訴願
    ，遭訴願決定駁回，乃提起行政訴訟並聲明：「訴願決定及
    原處分均撤銷，並命被上訴人作成准予上訴人續租系爭土地
    之處分。」嗣經原審法院以93年度訴字第454號判決將訴願
    決定及原處分均撤銷，並駁回上訴人其餘之訴。兩造及參加
    人均不服提起上訴，經本院以96年度判字第724號判決將前
    開本院判決廢棄，發回原審法院更為審理，原審法院再以96
    年度訴更一字第79號判決撤銷訴願決定及原處分，並命被上
    訴人應作成准予上訴人續訂租約之處分。被上訴人及參加人
    不服，提起上訴，經本院以98年度判字第1385號判決再將原
    審法院判決廢棄，發回更審，經原審判決駁回上訴人之訴，
    上訴人仍不服，遂提起本件上訴。
三、上訴人上訴主張略以：原審判決理由確載稱於91年12月31日
    租期屆滿時，新雙城果菜行早經核准歇業，顯與臺北縣政府
    （改制後為新北市政府，下同）營利事業登記核准通知所載
    內容及證人游金堂之證述不符，自有判決違背證據法則之違
    法。又上訴人92年度生活費用超過全年所得，上訴人需告貸
    渡日，原判決卻以調閱上訴人91年度財產資料，上訴人有多
    筆不動產並有汽車，上訴人3人每人財產總額均在新臺幣(下
    同)2,000萬元上下，然就參加人所有不動產或其他財產之登
    記情況，卻未為調閱審酌，顯有違應僅以全家綜合所得，扣
    除生活支出為據之規定及平等原則。經核，原判決業已就本
    件系爭租約於91年12月31日租期屆滿時，參加人應有自任耕
    作之能力，且上訴人未舉出積極證據證明參加人無自耕能力
    ，上訴人之主張並無理由。又查參加人住址設立之新雙城果
    菜行，依臺北縣政府82年間之營利事業登記證記載，乃是由
    參加人次子邵張華獨資經營，然查系爭租約於91年12月31日
    租期屆滿時，新雙城果菜行早經核准歇業，同時邵張華因於
    74年間犯罪服刑期滿後，再因欠債等原因，四處搬遷而未與
    參加人共同住居，且行方不明，非參加人住居之家庭成員。
    經核計參加人全家收益，並不足以維持一家生活，而上訴人
    90年度全年收入相抵，仍有剩餘，不致令上訴人失其家庭生
    活依據。再查本件系爭租約91年12月31日租期屆滿，應以90
    年度所得為基礎之計算。再查上訴人91年度財產資料，上訴
    人有多筆不動產，並有汽車等，上訴人3人每人財產總額均
    在2,000萬上下，是上訴人主張賴系爭土地種植竹筍每年3萬
    元收入為其家生活依據云云，顯不符常理等情，敘述甚詳。
    本件上訴人提起上訴，雖以該判決違背法令為由，惟核其上
    訴理由，無非係重述其於起訴已主張而為原審所不採之理由
    ，並就原審取捨證據、認定事實之職權行使，指摘其為不當
    ，且就原審已論斷者，泛言未論斷，或就原審所為論斷，泛
    言其論斷矛盾，而非具體表明合於不適用法規、適用法規不
    當、或行政訴訟法第243條第2項所列各款之情形，難認對該
    判決之如何違背法令已有具體之指摘。依首開規定及說明，
    應認其上訴為不合法。至上訴理由謂新雙城果菜行歇業時點
    證人證述不符部分，經查原審卷附（參96年度訴更一字第79
    號卷原證13）之臺北縣政府營利事業登記核准通知所載，新
    雙城果菜行係自92年8月19日始准予歇業登記，原判決載稱
    於91年12月31日租期屆滿時，新雙城果菜行早經核准歇業，
    雖有違誤，然因該新雙城果菜行係由參加人次子邵張華獨資
    經營，且依原判決所述，邵張華並非參加人住居之家庭成員
    ，則其獨資經營之新雙城果菜行縱於系爭租約租期屆滿時，
    尚在營業，亦與判斷參加人全家收益，是否足以維持一家生
    活無涉，附此敘明。
四、據上論結，本件上訴為不合法。依行政訴訟法第249條第1項
    前段、第104條、民事訴訟法第95條、第85條第1項前段、第
    78條，裁定如主文。
中　　華　　民　　國　　100　 年　　7　　 月　　21　　日
                    最高行政法院第一庭
                        審判長法官　鍾　耀　光
                              法官　黃　淑　玲
                              法官　鄭　小　康
                              法官　林　樹　埔
                              法官　陳　秀　

以  上  正  本  證  明  與  原  本  無  異
中　　華　　民　　國　　100　 年　　7　　 月　　22　　日
　　　　　　　　　　　　　　　書記官　黃　淑　櫻